【裁判字號】    90,易,3225
【裁判日期】    900919
【裁判案由】    竊盜等
【裁判全文】
臺灣高雄地方法院刑事判決                          九十年度易字第三二二五號
    公  訴  人  臺灣高雄地方法院檢察署檢察官
    被      告  乙○○
右列被告因竊盜等案件，經檢察官提起公訴（九十年度偵字第一○○○四號），本院
判決如左：
    主  文
乙○○竊盜，處有期徒刑伍月，如易科罰金，以參佰元折算壹日。
    事  實
一、乙○○於民國九十年二月二十四日下午四時三十五分許，在高雄市○○區○○街
    與綏遠街口，意圖為自己不法之所有，基於竊盜及毀損之犯意，先持不詳之工具
    ，破壞甲○○所有車牌號碼ＹＸ—六三二○號自小客車車窗玻璃，致令不堪使用
    ，足生損害於甲○○，並進入車內竊取甲○○所有置放在該車內之皮包乙個，內
    有身分證、駕駛執照、健保卡、職員證等證件及金融卡各乙張、新台幣（下同）
    一千七百元、西門子牌Ｓ二五八八型行動電話乙支（序號0000000000
    00000號，包含行動電話號碼0000000000號ＳＩＭ卡乙枚），得
    手後，將現金一千七百元花用殆盡，並在高雄市○○路與七賢路口附近「彩色巴
    黎」，將上開行動電話以二千元之代價轉售予不知情之丙○○，而將該皮包及其
    餘物品丟棄在高雄市○○區○○路某處水溝內。嗣丙○○將自乙○○所購得之上
    開行動電話，搭配向郭憲強購買由陳敏智以其名義申請之行動電話號碼0000
    000000號ＳＩＭ卡使用，始經警循線查獲。
二、案經甲○○訴由高雄市政府警察局移送台灣高雄地方法院檢察署檢察官偵查起訴
    。
    理  由
一、訊據被告乙○○固坦認上開西門子牌Ｓ二五八八型行動電話乙支，確係其在高雄
    市○○路與七賢路口附近「彩色巴黎」，賣予友人丙○○之事實不諱，惟矢口否
    認有何上揭犯行，辯稱：該行動電話，係伊在高雄市○○路與七賢路口附近「彩
    色巴黎」，見跳蚤雜誌販賣較便宜之行動電話，而以電話聯絡後，向跳蚤市場之
    人以三千元購買的，後再以三千元賣予丙○○，詳細時間伊已忘記了，伊並不知
    該行動電話為贓物，亦無竊取該行動電話，又伊於警訊時向警察表示本件竊盜並
    非伊所為，但警察不相信，是警察製作好筆錄後，叫伊照著筆錄唸並錄音的云云
    。然查：
  (一)右揭事實，業據被告乙○○於警訊時供認不諱，核與證人即告訴人甲○○於警訊
    時證述之情節大致相符，並該行動電話確係證人丙○○向被告購得，由證人丙○○搭配向證人郭憲強購買由證人陳敏智以其名義申請之行動電話號碼00000
    00000號ＳＩＭ卡使用之事實，亦為被告於警訊及本院審理時所是認，且證
    人丙○○於警訊及本院審理時、證人郭憲強及陳敏智於警訊時證述屬實；此外，
    復有贓物認領收據、重大刑案通報單各乙紙、及台灣大哥大股份有限公司行動電
    話通聯記錄並查詢資料等附卷可稽。是被告於警訊中之自白核與事實相符，堪信
    為真實。
  (二)被告於本院審理時辯稱：伊並無為本件竊盜犯行，該行動電話係向跳蚤市場所購
    得，警訊筆錄是警察製作好筆錄後，叫伊照著筆錄唸並錄音的，當時伊有向警察
    表示本件並非伊所為，但警察不相信云云；惟苟如被告於本院審理時所言，上開
    竊盜行為並非其所為，該行動電話係其見跳蚤雜誌販賣較便宜之行動電話，而以
    電話聯絡後，向跳蚤市場之人以三千元購得，後再以三千元賣予丙○○等情，則
    被告豈會僅因警察不相信其所言，即依照警察所製作好之筆錄照唸並錄音？是被
告事後翻異前詞辯稱上情，應屬事後卸責之詞，不足採信。又證人丙○○於本院
    審理時證稱：該手機係被告在「彩色巴黎」，向跳蚤市場以三千元之代價購得，
    並轉賣予伊的，而於警訊時因僅問伊向誰購買，未問及此事，故伊始未提及等語
    ，惟證人丙○○於警訊時證述：該西門子牌Ｓ二五八八型行動電話，係伊於九十
    年二月間之某日向被告以二千五百元之代價購得，搭配門號000000000
    0號使用，本件竊盜案並非伊所為，可能係被告所竊，因被告曾邀伊一起行竊，
    並稱由被告尋找目標，由被告下手竊取，伊只要把風及載其離開現場即可，所得
    財物均分，但伊並未與被告一起犯案過等語；準此，苟如該行動電話確係被告在
    「彩色巴黎」向跳蚤市場之人所購得，始轉賣予證人丙○○，則證人丙○○豈會
    於警訊時均未提及向跳蚤市場之人購得之事，並陳稱可能係被告竊盜所得之物？
    是證人丙○○於本院審理時之證詞，顯係迴護被告之詞，亦無法據以為有利被告
    事實認定之依據。
  (三)綜上，本件事證明確，被告上開犯行，已堪認定。又被告係以二千元之價格賣予
    證人丙○○該行動電話，業據被告於警訊時供承在卷，且被告係以該販賣所得，
    以供己花用，而證人丙○○應較注重得以便宜價格購得該行動電話，準此，就該
    行動電話販賣所得部分，被告於警訊時之供詞，應較可採，是被告應係以二千元
    而非二千五百元之代價販賣該行動電話，附此敘明。
二、核被告乙○○所為，係犯刑法第三百二十條第一項之普通竊盜罪及第三百五十四
    條之毀損罪。被告所犯上開二罪間，有方法結果之牽連關係，應從重依普通竊盜
    罪處斷。爰審酌被告之品行非佳，正值壯年，竟貪圖不法利益，而為本件犯行，
    犯罪之手段、目的、所得之財物，及犯後仍矯言卸責，不知省悟等一切情狀，量
    處如主文所示之刑，並依修正後刑法第四十一條第一項規定，諭知易科罰金之折
    算標準，以資懲儆。
據上論斷，應依刑事訴訟法第二百九十九條第一項前段，刑法第三百二十條第一項、
第三百五十四條、第四十一條第一項、第五十五條，罰金罰鍰提高標準條例第一條前
段、第二條，判決如主文。
本案經檢察官陳永章到庭執行職務。
中      華      民      國        九十    年      九    月      十九    日
                                  臺灣高雄地方法院刑事第六庭
                                      法  官   洪榮家
右為正本，係照原本作成。
如不服本判決，應於送達後十日內，向本院提出上訴狀。
                                      書記官    陳寰瑛
中      華      民      國        九十    年      九    月      十九    日
附錄本案論罪科刑法條全文：
刑法第三百二十條第一項：
  意圖為自己或第三人不法之所有，而竊取他人之動產者，為竊盜罪，處五年以下有
  期徒刑、拘役或五百元以下罰金。
刑法第三百五十四條：
  毀棄、損壞前二條以外之他人之物或令致不堪用，足以生損害於公眾或他人者，處
  二年以下有期徒刑、拘役或五百元以下罰金。


司法院資訊處製作；財團法人民間司法改革基金會備份。
